臺灣臺南地方法院刑事判決　　　　　　　 94年度訴字第526號
聲　請　人　臺灣臺南地方法院檢察署檢察官
被　　　告　乙○○　男　29歲.
　　　　　　　　　　　樓
上列被告因傷害等案件，經檢察官聲請簡易判決處刑（九十三年
度偵字第一二五七六號），經本院刑事庭審理結果，認不宜以簡
易判決處刑，改依通常程序審理，本院判決如下：
    主  文
乙○○被訴恐嚇部分無罪。
被訴傷害部分公訴不受理。
    理  由
壹、聲請簡易判決處刑書意旨略以：被告乙○○於民國九十三年
    十一月七日下午七時五十分許，在臺南市○區○○路二段二
    一巷六號住處，因不滿家人阻其外出，竟萌傷害犯意，向其
    父丙○○、母謝潘鳳英、姊謝雅紅揚稱: 要死大家一起死，
    並徒手及持鞋子毆打丙○○，致丙○○右前臂挫傷，且以口
    咬謝潘鳳英，使謝潘鳳英受有右上臂五×四公分擦挫傷（未
    經告訴），復掐謝雅紅脖子成傷（未經告訴）。因認被告涉
    犯刑法第三百零五條之恐嚇罪嫌及同法第二百七十七條第一
    項之傷害罪嫌等語。
貳、無罪部分：
一、按犯罪事實應依證據認定之，無證據不得認定犯罪事實。不
    能證明被告犯罪者，應諭知無罪之判決，刑事訴訟法第一百
    五十四條第二項、第三百零一條第一項分別定有明文。次按
    刑法第三百零五條之恐嚇罪，所稱以加害生命、身體、自由
    、名譽、財產之事，恐嚇他人者，係指以使人生畏怖心為目
    的，而通知將加惡害之旨於被害人而言，且該罪係結果犯，
    以致生危害於安全為要件，即必其恐嚇致受加害之通知者，
    心生恐怖，而有不安之感覺（最高法院二十六年渝非字第十
    五號判例意旨參照），倘被害人未因而心生畏佈，即不符該
    罪之構成要件。
二、公訴人認被告涉犯前開恐嚇犯行，無非以證人謝雅紅、丙○
    ○於警詢之證述，及被告供承其向謝雅紅恫嚇稱：「要死大
    家一起死」等語，且謝人謝雅紅於法院訊問時既證稱：「（
    問：為何不會害怕？）我從來都不怕死，這種日子太難過了
    ，我這個弟弟害慘我們一家人」等情，可知謝雅紅確實因被
    告上開言語之惡害告知，對生命之安全性產生不安全感，謝
    雅紅之所以不會害怕，係因被告之存在讓其生不如死，不可
    據以認為謝雅紅並未心生畏懼等為主要論據。訊之被告固坦
    承於上開時、地，向被害人謝雅紅稱：「要死大家一起死」
    等語，惟堅決否認有何恐嚇犯行，辯稱：那是脫口而出的一
    句氣話等語。
三、經查：
  (一)被告因謝雅紅阻止其奪而出，就掐住謝雅紅之脖子，並對謝
    雅紅說：要給她死一節，業經證人即被告之父丙○○、被告
    之姊謝雅紅於警詢時一致證稱在卷（見警卷第三頁、九十三
    年度核退字第一○八三號卷第一六頁），則無論被告當時所
    說是「要給她死」或「要死大家一起死」，其上開言語應係
    對其姊謝雅紅表述，並非對其父丙○○、其母謝潘鳳英二人
    為之，是聲請簡易判決處刑書記載：被告向其父丙○○、母
    謝潘鳳英揚稱…一節，顯無證據支持，無法認定被告亦有為
    此部分行為。
  (二)證人謝雅紅於警詢時並未表示其聽聞被告所說上開話語時，
    心裡會感到害怕，嗣於本院訊問時雖證稱其忘了當時被告是
    否有說「要死大家一起死」，但亦證稱：依當日情形，被告
    即使有說這句話，她也不會害怕，因她從來都不怕死，這種
    日子太難過了，她這個弟弟害慘她們一家人了等語（見本院
    簡字卷第二六、二七頁），足見被害人謝雅紅聽聞被告所稱
    上開話語時，心裡並未有任何畏怖之意，依照上開說明，被
    害人謝雅紅於案發時，既未因被告所稱之上開言詞而心生畏
    懼，此即與恐嚇罪須使人因而心生畏怖，致生危害於安全之
    構成要件不符。且被害人謝雅紅係因被告平時之作為，害慘
    身為被告親人的謝雅紅、丙○○、謝潘鳳英等人之事，而覺
    得日子太難過，生不如死，並非因被告上開言語之惡害告知
    ，即對生命之安全性產生不安全感，公訴人據此認被害人謝
    雅紅係因被告上開言語，心生畏懼，尚有未洽。
四、綜上所述，依公訴人所提出之證據資料及本院調查證據結果
    ，本件被告雖有將上開加惡害之言語告知被害人謝雅紅，然
    謝雅紅於聽聞前開言詞之當時，主觀上既未因而心生畏佈，
    即不符刑法恐嚇罪之構成要件，依法應為無罪判決之諭知。
、不受理部分：
一、按告訴乃論之罪，告訴人於第一審辯論終結前得撤回其告訴
    ；又告訴經撤回者，應諭知不受理之判決，刑事訴訟法第二
    百三十八條第一項、第三百零三條第三款分別定有明文。
二、查本件告訴人丙○○告訴被告乙○○傷害部分，本院審查後
    認被告係告訴人之子，上開所為應觸犯刑法第二百八十條、
    第二百七十七條第一項之傷害直系血親尊親屬罪（聲請簡易
    判決處刑意旨所載起訴法條，尚有未洽，附此敘明），依同
    法第二百八十七條前段之規定，須告訴乃論（最高法院十九
    年上字第一九六二號判例意旨參照）。茲告訴人已於九十四
    年三月十六日當庭表明撤回此部分告訴，此有告訴人出具之
    撤回告訴狀一紙在卷可稽（見本院簡字卷第三二頁），依照
    前開說明，本件此部分爰不經言詞辯論，逕為諭知不受理之
    判決。
據上論斷，應依刑事訴訟法第四百五十二條、第三百零一條第一
項、第三百零三條第三款、第三百零七條，判決如主文。
本案經檢察官甲○○到庭執行職務。
中　　華　　民　　國　　94　　年　　6 　　月　　23　　日
            　　　刑事第一庭　審判長法　官  宋明中
                  　                法  官  王慧娟
                    　              法　官  林欣玲
右正本證明與原本無異。
如不服本判決，應於判決送達後10日內，向本院提出上訴狀。
                                    書記官  黃傳鈞
中　　華　　民　　國　　94　　年　　6 　　月　　24　　日
